【裁判字號】    97,重訴,4534
【裁判日期】    980910
【裁判案由】    貪污治罪條例等
【裁判全文】
臺灣臺中地方法院刑事裁定            97年度重訴字第4534號
公  訴  人  臺灣臺中地方法院檢察署檢察官
被      告  乙○○
上列被告因違反稅捐稽徵法等案件，經檢察官提起公訴（95年度
偵字第7024號、第27035號），本院裁定如下：
    主    文
除犯罪事實一之(四)部分外，其他公訴駁回。
    理    由
一、公訴意旨略以：
  (一)乙○○明知辦理公司設立或變更登記，對股東應收之股款應
    確實收足，茲為大量申購統一發票藉以販售之便，竟基於虛
    偽證明股款繳足、填製不實會計憑證及幫助逃漏稅捐之概括
    犯意，自民國90年間起至95年間止，以每天給付新台幣（下
    同）500元之代價，先後誘使邱順達（另為不起訴處分）等
    實際無從繳納股款之經濟拮据者，充當南荃興業有限公司（
    下稱南荃公司）等各公司名義上之登記負責人，商借短期資
    金，存入各公司籌備處帳戶內，待取得存款證明後，委託不
    知情之會計師出具「查核報告書」，充作已收足股東股款之
    證明，旋悉數提領，始連同設立登記申請書、公司章程等文
    件，持向經濟部中部辦公室或臺北市政府商業處申請設立登
    記，以此虛設計277家之公司（詳卷附證據6），其中宸及昇
    有限公司、良袺企業有限公司、阠光實業有限公司及每婕利
    有限公司，分別設立登記在臺中市市○路62號、同號2樓或
    同市○○路○段200號8樓之8。
  (二)乙○○明知上開虛設公司均無實際營業，或逕以每家公司15
    萬元至20萬元不等之代價（含公司執照、營利事業登記證、
    名義負責人存摺、公司大小章及統一發票），售予知情之甲○○、丁○○；或開立不實之統一發票，售予亦知情之戊○○、庚○○及甲○○、丁○○，再轉售他人供作進項憑證，
    用以扣抵銷項稅額，而幫助他人逃漏營業稅。於90年至95年
    之5年間，乙○○、甲○○、丁○○以上開虛設公司名義，
    開立不實之銷項發票金額計495億7414萬3258元，供他人扣
    抵銷項稅額，逃漏營業稅計24億7870萬7163元，足生損害於
    稅捐稽徵機關對於稅捐稽徵管理之正確性。
  (三)誠如前述，乙○○乃址設新竹市○區○○街99之2號「優貿
    國際開發有限公司」（下稱優貿公司）之實際負責人，明知
    黃秀卿於92年間，未在優貿公司上班並領取薪資，竟基於行
    使業務上登載不實文書之犯意，於93年初某日，在不詳地點
    ，接續於業務上製作之優貿公司92年度「各類所得扣繳暨免
    扣繳憑單」上，虛偽登載黃秀卿於92年間，領得優貿公司33
    萬6000元薪資之內容不實事項，雖未據以製作營利事業所得
    稅結算申報書，持以申報，惟仍溢增黃秀卿92年度之薪資所
    得，足生損害於黃秀卿及稅捐稽徵機關課稅之正確性。
  (四)乙○○為掩飾其真實身分以規避查緝，竟基於變造特種文書
    之犯意，於不詳時、地，以換貼自己照片在「林進順」身分
    證上之方式，變造身分證，足生損害於林進順及戶政機關對
    於身分證管理之正確性。
二、按「檢察官就被告犯罪事實，應負舉證責任，並指出證明之
    方法」、「法院於第一次審判期日前，認為檢察官指出之證
    明方法顯不足認定被告有成立犯罪之可能時，應以裁定定期
    通知檢察官補正，逾期未補正者，得以裁定駁回起訴」，刑
    事訴訟法第161條第1項、第2項定有明文。此乃所謂起訴審
    查制度，亦即對於依起訴事證可明顯判斷未達起訴法定門檻
    者，法院得於審查後裁定通知檢察官補正證據，至於所謂「
    顯不足認定被告有成立犯罪之可能」，依一般學說見解，咸
    認係指依起訴卷證即得明顯判斷欠缺成立犯罪之實體要件者
    ，例如其行為顯然不罰、顯應免除其刑及實體證據顯不足以
    支持被告犯罪嫌疑等情形，又法院依上開規定所為之起訴審
    查程序，其旨在促使檢察官基於當事人之地位及起訴法定原
    則之立場，負證明被告犯罪嫌疑存在之義務，及防止檢察官
    濫行起訴，以保障被告之人權（前開條文立法理由參照）；
    此與在確認檢察官舉證之被告犯罪嫌疑已達起訴門檻後，經
    由嚴格之證據證明程序，而從實體上判斷國家對於被告刑罰
    權有無之審判程序，顯然不同。因之，法院於第一次審判期
    日前，審查檢察官起訴或移送併辦意旨及全案卷證資料，依
    客觀之論理與經驗法則，從形式上審查，即可判斷被告顯無
    成立犯罪之可能者，例如：(一)起訴書證據及所犯法條欄所記
    載之證據明顯與卷證資料不符，檢察官又未提出其他證據可
    資證明被告犯罪；(二)僅以被告一人或共同被告之自白或告訴
    人之指訴，或被害人之陳述為唯一之證據即行起訴；(三)以傳
    聞轉述、證人與實際經驗無關之個人意見或臆測之詞等顯然
    無證據能力之資料作為起訴證據，又別無其他證據足資證明
    被告成立犯罪；(四)檢察官所指出之證明方法過於空泛，如僅
    稱有證物若干箱或帳冊若干本為憑，至於該證物或帳冊之具
    體內容為何，均未經說明；(五)相關事證未經鑑定或勘驗，顯
    不足以認定被告有成立犯罪可能等情形，均應以裁定定出相
    當合理之期間通知檢察官補正證明方法（法院辦理刑事訴訟
    案件應行注意事項第95點參照）。次按我國刑事訴訟之審判
    ，採彈劾主義，犯罪事實須經起訴，始得予以審判，但因起
    訴之方式不採起訴狀一本主義及訴因主義，而採書面及卷證
    併送主義，起訴書須記載犯罪事實、證據並所犯法條，使法
    院以犯罪事實為審判之對象（最高法院86年度臺非字第187
    號裁判意旨參照）。末按當事人固得聲請法院調查證據，而
    法院為發見真實，亦得依職權調查證據，惟僅於維護公平正
    義或對被告之利益有重大關係之事項，始應依職權調查之，
    刑事訴訟法第163條第1、2項定有明文，故法院於當事人主
    導之證據調查完畢後，認為事實未臻明白，而卷內復有其他
    足認為有助於發現真實又足以影響判決結果之證據存在，且
    有調查之可能者，固得依職權調查證據，但並無蒐集證據之
    義務；蒐集證據乃職司追訴犯罪之檢察官之職責，事實審法
    院調查證據之範圍仍以案內存在之證據為限（最高法院91年
    度臺上字第4091號裁判意旨參照）。
三、本件檢察官以被告涉犯違反商業會計法等罪嫌，提起公訴，
    經本院認為檢察官指出之證明方法顯不足認定被告乙○○有
    成立犯罪之可能，於第一次審判期日前之98年2月4日以裁定
    通知檢察官應於送達後20日內補正被告之犯罪證據並指出證
    明方法，而該裁定業於98年2月18日送達於檢察官，經檢察
    官於98年3月6日提出補充理由書為補正略以：「被告乙○○
    雖僅自白虛設過的公司行號約30餘家，惟搜索所查扣之證物
    卻多達近400項，分屬272家公司行號，佐以其亦曾供稱：自
    3 、4年前即一直以虛設行號為業迄今（指95年查獲時）等
    語，則上開證物當可佐證被告乙○○有虛設行號之違反公司
    法等罪嫌，又上開272家公司，連同證據25所示表列戊○○
    虛設之6家公司行號，均經本署命中機組查明各該公司之登
    記資料、查核報告、籌備處帳戶及短期即遭提領之事實，是
    應可證明確有虛設行號之違反公司法罪嫌，稅捐機關亦已回
    覆查明其中部分係屬列管之虛設行號，縱貴院仍認有所疑義
    ，亦可再循公司登記、帳戶明細等資料函調或傳訊各該證物
    、證人查明，是應無裁定理由所述無從函調之不足認定之情
    。…被告乙○○既自白其記得虛設公司中，有一『南荃公司
    』，而證人邱順達亦結證稱：被告乙○○只有以伊的名義虛
    設一南荃公司等語，但證據6（指起訴書證據欄一、(一)部分
    ）所列公司中，卻無該南荃公司，而否認起訴書證據4、6
    內容之正確與真實性，然因南荃公司業經被告乙○○販售予
    甲○○、丁○○，此不僅於起訴書中載明，貴院裁定理由三
    (四)中亦有相同之引用，並有甲○○、丁○○處所扣得之南荃
    公司營利事業登記證、印章等物為證，是為免公司數量之重
    覆計算，中機組遂將之歸類於甲○○、丁○○所有之虛設行
    號中，並無與被告乙○○及證人邱順達供證不一之情，又裁
    定理由三(四)所質疑之何14家，事實上，即如起訴書證據欄一
    、三部分所述，因乙○○虛設之南荃等14家公司統一發票、
    購買證等資料，亦同時在甲○○、丁○○營業據點臺北市○○街36號及甲○○原位於臺北縣淡水鎮吳仔厝73號搜獲為佐
    ，其實，被告乙○○亦曾指明其中11家虛設行號部分，係販
    售甲○○、丁○○（如中機組函文第4頁所述），是貴院裁
    定理由所為指摘，恐有誤會。被告乙○○在臺中市所設立之
    4家虛設行號，經財政部臺灣省中區國稅局函覆查核結果，
    其中良袺企業有限公司、宸及昇有限公司各開立不實發票新
    臺幣2億3744萬3033元及9211萬1937元，此部分之事實業經
    稅捐機關之查核認定，當可為證據，雖表列諸多公司之逃漏
    稅額仍在各所轄稅捐機關查核中，惟既經檢、調函請查核，
    貴院認有必要，亦可傳訊或函詢各該機關之承辦人員查明，
    且各該公司係屬虛設違反公司法之情，已如上述，而起訴被
    告等所涉稅捐稽徵法、商業會計法罪嫌，又與上開罪嫌間，
    有修正前刑法第55條後段之牽連犯關係，檢察官未待全部查
    核結果，即先行起訴，確有未周，但應無不法，亦尚無不足
    認定被告等有成立犯罪之可能，貴院若認仍有事證須調查之
    部分，本署自會盡力協助釐清，以維正義」等語。
四、經查：
  (一)按稅捐稽徵法第43條之幫助犯第41條之罪，固為稅捐稽徵法
    之特別規定，與刑法上幫助犯之具絕對從屬性者不同，不必
    有正犯之存在亦能立該罪。惟稅捐稽徵法第41條之規定係屬
    結果犯，除犯罪之目的在逃漏稅捐外，並須有逃漏應繳納稅
    捐之結果事實，始足構成本法條之罪。從而同法第43條所規
    定之幫助犯第41條之罪，當亦應以正犯之納稅義務人確有犯
    第41條之事實與結果者，方有幫助犯之罪責成立之可言（最
    高法院71年度台上字第7749號、72年度台上字第3972號判決
    均同此見解），是本罪之成立，須納稅義務人有發生逃漏稅
    捐之結果，始克成立；次按「會計憑證，依其記載之內容及
    其製作之目的，亦屬文書之一種，凡商業負責人、主辦及經
    辦會計人員或依法受託代他人處理會計事務之人員，以明知
    為不實事項而填製會計憑證或記入帳冊者，即該當商業會計
    法第71條第1款之罪，本罪乃刑法第215條業務上文書登載不
    實罪之特別規定，自應優先適用。良以商業會計法第33條明
    定：「非根據真實事項，不得造具任何會計憑證，並不得在
    帳簿表冊作任何記錄。」倘明知尚未發生之事項，不實填製
    會計憑證或記入帳冊，即符合本法第71條第1款之犯罪構成
    要件。從而商業會計人員等主體，就明知尚未發生之事項，
    一有填製會計憑證或記入帳冊之行為，犯罪即已成立，不因
    事後該事項之發生或成就，而得解免罪責（最高法院92年臺
    上字第3677號判例意旨參照）。本件檢察官固認被告乙○○
    虛設277家公司，並填製不實會計憑證及幫助納稅義務人逃
    漏稅捐，惟卷內並無該上揭277家公司虛列進項金額共441億
    3764萬4643元及販售該等公司不實交易銷項495億7414萬325
    8元之統一發票相關資料，如何認定上開發票係屬不實會計
    憑證，已非無疑，且亦乏上揭公司前開進項交易之轉帳傳票
    或現金支出傳票等會計憑證資料，檢察官主張被告乙○○犯
    有上開罪嫌，無非係以「乙○○涉嫌虛設行號、不實發票進
    銷及支票退票金額統計表」、「乙○○虛設行號與本案涉嫌
    人使用公司清查表」，由前開申報書中，僅能得知該等公司
    有不實填製會計憑證、使用支票等金額統計之事實，尚無從
    查知該等公司確有虛開之發票張數、金額，交付對象為誰，
    故上開不實統一發票確實存在與否，即屬不能證明；又卷內
    既無該等公司之轉帳傳票或現金支出等會計憑證資料之存在
    ，亦難遽認被告乙○○有檢察官所指之將虛偽事項填製在會
    計憑證上，並登入帳簿等犯行；而被告是否幫助逃漏稅捐，
    端賴該納稅義務人是否因此逃漏稅捐，起訴事實並無具體載
    明附表所示277家公司確實逃漏何年度之何項目之稅捐、逃
    漏之稅捐數額若干、逃漏金額及如何計算，且就此部分亦無
    相關之證據足資認定，檢察官雖說明函覆以被告乙○○在臺
    中市所設立之4家虛設行號，經財政部臺灣省中區國稅局函
    覆查核結果，其中良袺企業有限公司、宸及昇有限公司各開
    立不實發票新臺幣2億3744萬3033元及9211萬1937元，且其
    餘公司之逃漏額仍在各所轄稅捐機關查核中等語，並附以稅
    捐機關認定被告乙○○設立之前揭公司開立不實發票之金額
    之查核報告書及彙整之附表，未檢附任何證據供本院調查，
    用以證明被告乙○○以虛設公司行號所開立之發票，何者為
    虛何者為實，亦未說明被告乙○○設立之公司「開立何年月
    份之統一發票資料予何公司」或「收取何公司何年月份之統
    一發票」？又應向「何公司所在何地區之國稅局」函詢「何
    年度、何月份」之「何種稅捐資料」？職是之故，本院亦難
    僅憑檢察官之書函內容臆測蒐集或調查證據之方向；又法院
    雖得依職權調查證據，但並無蒐集證據之義務，蒐集證據乃
    檢察官或自訴人之職責，事實審法院應以調查證據為其主要
    職責，其調查之範圍，亦以審判中所存在之一切證據為限，
    案內不存在之證據，即不得責令法院為發現真實，應依職權
    從各方面蒐集證據，故檢察官聲請本院依職權傳訊或函詢各
    稅捐機關之承辦人員，形式上雖係調查證據，然究其實質，
    實無異於在事實審法院審理時為蒐集證據之程序。
  (二)次按「被告或共犯之自白，不得作為有罪判決之唯一證據，
    仍應調查其他必要之證據，以察其是否與事實相符。」此為
    刑事訴訟法第156條第2項所明定，又檢察官對被告犯罪事實
    應負舉證責任，並指出證明之方法，係指檢察官除應就被告
    之犯罪事實負提出證據之責任外，並應負說服之責任，使法
    官確信被告犯罪構成事實之存在。而法院於第一次審判期日
    前，審查檢察官起訴或移送併辦意旨及全案卷證資料，依客
    觀之論理及經驗法則，從刑式上審查，即可判斷被告顯無成
    立犯罪之可能者，例如：檢察官指出之證明方法過於空泛，
    如僅稱有證物若干箱或帳冊若干本為憑，至於該證物或帳冊
    之具體內容為何，均未經說明者（法院辦理刑事訴訟案件應
    行注意事項第95點參照）。本件檢察官指被告乙○○以商借
    短期資金存入各公司籌備處帳戶內，待取得存款證明後，委
    託不知情之會計師出具「查核報告書」，充作已收足股東股
    款之證明，旋悉數提領而虛偽證明股款繳足，並持相關文件
    向經濟部中部辦公室或臺北市政府商業處虛設共計277家公
    司，因而認被告乙○○涉犯公司法第9條第1項罪嫌，惟檢察
    官就被告乙○○此部分之犯罪事實，僅稱有如起訴書附表編
    號一(二)之扣押物清單所示之於被告乙○○臺北縣永和市○○○路91號4樓住處及臺北市○○○路○段19號2樓租賃處扣得
    帕菲股份有限公司等277家公司大小印章達600餘枚、銀行存
    摺、發票、房屋租賃契約書、訂購單、營利事業登記證、進
    銷項憑證及統計表、房屋租賃契約書、公司買賣契約書、人
    頭身分證件及個人資料、發票交易明細等若干物為憑，未指
    明有關被告乙○○所設立何家公司之股東未實際繳納股款，
    或股東已繳納股款而登記後將股款發還股東，或任由股東收
    回之犯罪之證明方法，至於前揭扣押證物之具體內容為何？
    所欲證明之待證事項為何？均未加以指明及舉證，雖檢察官
    說明函覆以被告乙○○虛設公司行號犯行之自白與空泛指出
    查扣證物近400多項物品可互為佐證，仍未就扣押物品之具
    體內容與被告乙○○之犯行有何重要關連性、分別可證明何
    部分之犯行，為適切指明以察其是否與犯罪事實相符，此部
    分檢察官仍未實質補正，難認被告有成立之犯罪之可能。
  (三)又檢察官另指被告乙○○虛設「南荃公司」犯行部分，說明
    函覆以：證人邱順達具結證稱：「被告乙○○只有以伊的名
    義虛設一南荃公司」，惟此部分證人邱順達於95年3月10日
    具結證稱：「伊有提供伊的身分證資料給乙○○使用，當他
    的人頭讓他去設立公司、乙○○以伊的名義虛設1家『南荃
    公司』，並要伊在臺北富邦銀行、台新銀行等5、6家銀行申
    請開立甲存及乙存帳戶，存摺及印鑑就都是乙○○在保管使
    用；在伊當人頭間，乙○○每日給伊500元零用…」等語（
    參照94年他字第2652號偵查卷宗第37頁），惟被告乙○○虛
    設公司之犯行檢察官並未指明相關證物以玆佐證，已如前述
    ，又證人邱順達雖證稱被告乙○○有「虛設公司」行為，依
    其證述可以得知被告乙○○係利用證人邱順達名義設立登記
    南荃公司並以其為登記名義負責人，惟利用他人名義設立登
    記公司法人之行為，非公司法第9條第1項所欲規範處罰之對
    象，又被告乙○○以何種方式「虛設公司」、公司股東有無
    未實際繳納股款或公司登記後將股款發還股東之行為、或有
    無任何填製不實會計憑證之犯行，均未見證人邱順達有更具
    體明確之證述，此部分犯罪事實，顯不足認定被告有成立犯
    罪之可能。
  (四)再者檢察官說明函覆以：被告乙○○業將南荃公司販售予同
    案被告甲○○、丁○○，並有同案被告甲○○、丁○○處所
    扣得之南荃公司營利事業登記證、印章等物為證，且為免公
    司數量之重覆計算，遂將之歸類於同案被告甲○○、丁○○
    所有之虛設行號中，惟販售公司行號予他人之行為亦非公司
    法第9條第1項及商業會計法第71條第1款所欲規範處罰對象
    ，既無其他證據足玆證明被告乙○○設立南荃公司行為有何
    不法之情形，是單純販售南荃公司予同案被告甲○○、丁○○之行為，與公司法第9條第1項及商業會計法第71條第1款
    之構成要件無涉；復以檢察官指同案被告甲○○、丁○○共
    同虛設南荃公司等公司之犯罪行為（此部分犯行因本院無管
    轄權，另行移送於管轄法院），檢察官既認此部分犯罪事實
    應歸於同案被告甲○○、丁○○所為之犯行，則此部分起訴
    效力應僅及於同案被告甲○○、丁○○，不及於被告乙○○
    ，就被告乙○○此部分之犯罪事實，本院即難據以審究。
  (五)再檢察官指被告乙○○係優貿公司之實際負責人，於93年間
    虛偽登載黃秀卿於92年間，領得優貿公司336,000元薪資之
    內容不實事項，溢增黃秀卿92年度之薪資所得，足生損害於
    黃秀卿及稅捐稽徵機關課稅之正確性，因而被告乙○○涉犯
    行使偽造私文書、行使業務登記不實文書罪嫌，雖有被害人
    黃秀卿於偵查時之指述（臺灣臺中地方法院檢察署96年度他
    字第2821號偵查卷宗第19頁），並有財政部臺灣省北區國稅
    局新竹市分局函附優貿公司92年度營利事業所得稅結算申報
    核定通知書、綜合所得稅給付清單及黃秀卿92年度各類所得
    扣繳憑單、臺灣桃園地方法院檢察署檢察官95年度偵字第45
    41號不起訴處分書、臺灣新竹地方法院檢察署檢察官96年度
    偵字第2514號不起訴處分書、臺灣苗栗地方法院檢察署檢察
    官95年度偵字第1781號不起訴處分書等在卷可憑，可以得知
    址設新竹市○區○○街99之2號之優貿公司於92年度曾給付
    薪資予黃秀卿共計336,000元之事實，惟觀以財政部臺灣省
    北區國稅局92年度綜合所得稅給付清單及黃秀卿之各類所得
    扣繳暨免扣繳憑單所示，優貿公司之負責人為徐長惠、黃誠
    瑋2人，檢察官未指明被告乙○○係優貿公司之實際負責人
    之證據所在，難以遽認被告乙○○為優貿公司之實際負責人
    ，又吳誠瑋雖證稱：伊僅係被登記為公司負責人，對優貿公
    司之經營狀況及報稅事宜均不了解，優貿公司之實際負責人
    係被告乙○○等語，經檢察官所採認，嗣經臺灣新竹地方法
    院檢察署檢察官、臺灣苗栗地方法院檢察署檢察官分別為不
    起訴處分，有上揭不起訴處分書在卷可按，惟依卷附資料並
    未另有其他積極證據可證明被告乙○○係優貿公司之實際負
    責人，就此部分之犯罪事實，難率爾認定被告乙○○有成立
    犯罪之可能。
  (六)又經本院命檢察官補正被告乙○○成立犯罪之證明方法後，
    檢察官即命法務部調查局中部地區機動工作組就相關事證為
    補正，惟法務部調查局中部地區機動工作組98年3月1日調振
    法字第09875009190號函之結果認被告乙○○虛設公司之家
    數為272家，與檢察官所指被告乙○○虛設公司行號之數目
    亦有不符。
  (七)末查，本件檢察官於94年間即著手偵查，迄97年10月27日偵
    查終結提起公訴前，均未傳訊本案除被告以外之相關證人到
    庭，於97年11月10日繫屬本院後，於97年11月10日、12 月
    16日、12月23日、12月26日、98年1月5日、1月8日、1月16
    日、2月3日、2月13日函送法務部調查局中部地區機動工作
    組函查相關帳戶資料之「發文」併案參辦，此有臺灣臺中地
    方法院檢察署中檢輝誠95偵27035字第135758號、147360號
    、中檢輝誠95偵27035字第148986號、中檢輝誠97偵18533字
    第150565號、中檢輝誠95偵27035字第000299、001382、004
    152、004153、007589、011400號函附卷可憑，顯見本案偵
    查尚未完備。嗣經本院於98年2月4日命檢察官補正後，檢察
    官即指揮法務部調查局中部地區機動工作組就相關事項為查
    核說明，惟迄今已近7月個，檢察官雖陸續於98年3月6日、3
    月10日、4月20日檢附法務部調查局中部地區機動工作組相
    關調查文件發文併案參辦，仍未就被告乙○○犯罪事實檢附
    相關證據並指出其證明方法，且本案檢察官補充理由書內亦
    自承其有未待全部查核結果即先行起訴等情，本案檢察官實
    有未盡蒐集相關證據以追訴犯罪之責，而有偵查未臻完備而
    起訴之情形。
五、綜上所述，公訴意旨具有前形式舉證責任未盡，及證據資料
    與起訴事實有明顯不符，復未提出其他證據可資證明被告犯
    罪之情形，難認檢察官已善盡舉證責任，且所指出之證明方
    法，顯不足認定被告乙○○有成立犯罪之可能，經本院於第
    一次審判期日前裁定通知檢察官應於20日內補正，該裁定業
    已於98年2月18日送達於檢察官，有送達證書在卷可稽，惟
    檢察官迄本院為此裁定前仍未補正，參諸前開說明，檢察官
    起訴書關於被告乙○○部分論列之犯罪事實一、(一)(二)(三)及該
    部分之卷證資料，既未盡舉證責任，顯不足認定被告乙○○
    有成立犯罪之可能，且逾越本院得依職權調查證據之範圍，
    爰依刑事訴訟法第161條第2項裁定如主文。
六、至於犯罪事實一(四)部分，尚非無成立犯罪之可能，故未一併
    駁回；至同案其他被告甲○○、丁○○、戊○○、丑○○、
    丙○○、庚○○、辛○○、寅○○、己○○、子○○、癸○○、壬○○等人因本院無管轄權，經判決移送管轄法院，檢
    察官提起上訴後，經臺灣高等法院臺中分院於98年8月18日
    以98年度上訴字第1724號判決駁回確定，附此敘明。
七、依刑事訴訟法第161條第2項裁定如主文。
中    華    民    國    98    年    9    月    10     日
              刑事第十七庭    審判長法  官  陳玉聰
                                    法  官  劉惠娟
                                    法  官  洪挺梧
以上正本證明與原本無異。
如不服本裁定，應於收受送達後5日內向本院提出抗告狀。（應
附繕本）
                                    書記官  劉雅玲
中    華    民    國    98    年    9    月    10     日


司法院資訊處製作；財團法人民間司法改革基金會備份。
